【裁判字號】    89,訴,2378
【裁判日期】    891226
【裁判案由】    恐嚇取財
【裁判全文】
臺灣臺中地方法院刑事判決                        八十九年度訴字第二三七八號
    公  訴  人  臺灣台中地方法院檢察署檢察官
    被      告  乙○○
    被      告  丙○○
    右  一  人  常照倫
    選任辯護人  高志明
右列被告等因恐嚇取財案件，經檢察官提起公訴 (八十九年度偵字第九０四六號)及
移送併辦（台灣南投地方法院檢察署八十九年度偵字第三四四０號），本院判決如左
：
    主  文
乙○○、丙○○共同意圖為自己不法之所有，以恐嚇使人將本人之物交付，未遂，乙○○處有期徒刑捌月，緩刑肆年；丙○○處有期徒刑捌月。
    事  實
一、丙○○以從事工商徵信為業，於民國八十八年十二月三十一日下午某時，竟夥同
    其離職員工乙○○，共同意圖為自己不法之所有，明知甲○○所有車牌號碼Ｂ七
    －八０五三號、ＢＭＷ廠牌之紅色自小客車，並不在彼等持有中，在丙○○經營
    之聯邦徵信社即台中市○○路○段二五四號二樓內，共謀由丙○○提供甲○○之
    電話及車籍等相關資料，乙○○負責出面向甲○○恐嚇取財，乙○○即自同日二
    十一時許，接續在台中市○○路二八三號、一九五號、同市○○路○段五一七號
    、五四０號、同市○○路○段九七號、八四號、一二三號、同市○○路○段三二
    一號等處，以市內之公用電話，佯稱該失竊之車輛在其手中，向甲○○恐嚇稱：
    交出新台幣（下同）二十五萬元，且不能報警，否則要將車子送出港（國）等語
    ，使甲○○心生畏懼。甲○○因擔心上開車輛遭毀，即應允願付款二十萬元贖車
    。甲○○於接獲乙○○該通勒贖電話後，即報警處理。後乙○○以同一方式幾經
    變更交付該贖金之時間及地點後，遂要求甲○○，在台中市○○路○段九十五之
    十六號交付二十萬元之贖金。嗣於翌日（八十九年一月一日）凌晨四時三十分許
    ，乙○○前往台中市○○路○段九十五之十六號取贖款時，為警員當場逮捕，並
    扣得行動電話一支及該二十萬元而未遂。
二、案經台中市警察局第五分局報告臺灣台中地方法院檢察署檢察官偵查起訴。
    理  由
一、訊據被告乙○○，對於右揭時、地與丙○○共謀恐嚇甲○○取財之犯罪事實，坦
    承不諱；訊據被告丙○○，矢口否認有何恐嚇取財之犯行，辯稱：未與被告乙○○共同恐嚇取財云云。經查，被告乙○○坦承部分，核與被害人甲○○到庭指述
    情節相符，並經證人江萬福、曾善全於偵結中具結屬實，復有贓物領據、現場平
    面圖、上開公共電話裝機址各乙紙及、相片十一張附卷可稽。至被告丙○○否認
    部分，除據共同被告乙○○供明外，證人曾善全於偵查中結證，供稱：當天被告
    乙○○確實有來被告丙○○經營之聯邦徵信社；證人江萬福於偵查中亦結證，證
    稱：當天有人打電話來說要找車，是紅色ＢＭＷ車，是張先生（即丙○○）去處
    理等語，顯見當日乙○○確於下午到達聯邦徵信社找丙○○，雖證人江萬福、曾
    善全於偵查中一致證稱未聽到被告二人談話內容，然查，被告二人既共謀恐嚇取
    財，對此不法犯行，自不可能使第三者知悉，證人二人雖未聽到二人談話內容，
    亦符常情。又被告丙○○於本院審理時，坦認當天乙○○到聯邦徵信社時，伊有
    告訴甲○○打電話擬委託尋車之事，並把資料擺在桌上，離開時乙○○還在伊辦
    公室裡，因認係乙○○自行利用上開資料犯案後，因過往二人間過節，而拖伊下
    水等語云云。然查，被告既請求傳喚證人趙彥欽、曾喜全、古民忠到院證明被告
    乙○○因工作上過失，表現不佳，遭被告懲處，並予以降低外勤津貼，乙○○因
    而心懷怨恨等情，則丙○○如與乙○○間有前開過節，乙○○如何能復至丙○○
    之聯邦公司與丙○○談事？又乙○○既曾在徵信社工作過，對於尋車之事亦屬內
    行，衡情丙○○應不會主動告知乙○○上開擬委託尋車之事，甚而因事離開辦公
    室時，不會請乙○○離開其辦公室，進而將甲○○尋車之聯絡電話、車籍等重要
    資料留在辦公室，予乙○○抄錄進而競爭之機會，顯見乙○○與丙○○間並無過
    節，乙○○亦無攀誣之動機，被告丙○○所辯，要屬事後卸責之詞，洵無足採。
    事證明確，被告二人犯行堪以認定，應予依法論科。至丙○○請求傳訊證人趙彥
    欽等三人，如上所述，丙○○既許乙○○至其辦公室並告知甲○○尋車之事，顯
    無過節存在，核無必要。至丙○○另請求調閱通聯紀綠及對甲○○進行測謊，因
    其自承甲○○確有打電話進公司請求尋車，並經證人江萬福於偵查中結證在卷，
    亦核無必要，併為敘明。
二、查被告二人以恐嚇方法，使甲○○交付財物，尚未得財即被查獲，故核被告丙○○、乙○○所為，均係犯刑法第三百四十六條第三項、第一項之恐嚇取財未遂罪
    。被告二人間有犯意聯絡及行為分擔，均為共同正犯。被告已著手於犯罪行為之
    實行而不遂，為未遂犯，應依刑法第二十六條規定減輕其刑。爰審酌被告乙○○
    係因為籌措春節所需費用始為此犯行，係乘人車輛失竊之機會恐嚇取財，導致被
    害人甲○○受有二十萬元損害之虞，乙○○犯後坦承不諱，丙○○飾詞矯辯不知
    悔改等一切情狀，分別量處如主文所示之刑。末查被告乙○○前未曾受有期徒刑
    以上刑之宣告，有台灣高等法院刑事被告全國前案紀錄表及台灣台中地方法院檢
    察署刑案資料查註紀錄表各乙紙在卷可按，被告坦承犯行，深具悔意，其經此教
    訓，當知警惕而無再犯之虞，本院綜核各情，所宣告之刑，認以暫不執行為適當
    ，併予宣告緩刑，以啟自新。扣案之行動電話為被告乙○○所有，經細閱偵查卷
    ，並無被告乙○○供承係作為恐嚇被害人之工具，又無其他證據足資證明扣案行
    動電話係供犯罪所用之物，依法不得沒收，附為敘明。
三、併辦意旨略以：被害人詹汝鳳於八十九年九月八日委託丙○○幫忙捉姦其夫，費
    用約明十萬元，其後詹汝鳳因故不欲委託，丙○○竟意圖為自己不法之所有，以
    言詞恐嚇詹汝鳳需再繳費二十萬元，如不交付要對其家人不利，並毆打詹汝鳳，
    致詹汝鳳心生畏懼，因認丙○○此部分與前開有罪部分為裁判上一罪關係。經查
    ，本案丙○○與乙○○犯罪時間為八十八年十二月三十一日至八十九年一月一日
    ，併辦部分之犯罪時間為八十九年九月十一日至同月二十八日，相距達九月又十
    日，尚難認係基於概括之犯意所為，核無裁判上一罪關係，應退回檢察官依法處
    理，附為敘明。
據上論斷，應依刑事訴訟法第二百九十九條第一項前段，刑法第二十八條、第三百四
十六條第三項、第一項、第二十六條前段、第七十四條第一款，判決如主文。
中      華      民      國      八十九      年    十二    月  二十六    日
                                          法  官  陳 學 德
右正本證明與原本無異。
如不服本判決，應於判決送達後十日內向本院提出上訴狀，上訴於臺灣高等法院臺中
分院( 須附繕本 )。
                                          書記官
中      華      民      國      八十九      年    十二    月  二十六    日
附錄：本案論罪科刑法條全文
刑法第三百四十六條第三項、第一項
中華民國刑法第三百四十六條
(單純恐嚇罪)
意圖為自己或第三人不法之所有，以恐嚇使人將本人或第三人之物交付者，處六月以
上五年以下有期徒刑，得併科一千元以下罰金。
以前項方法得財產上不法之利益，或使第三人得之者，亦同。
前二項之未遂犯罰之。


司法院資訊處製作；財團法人民間司法改革基金會備份。
